【裁判字號】    91,重訴,243
【裁判日期】    920624
【裁判案由】    侵權行為損害賠償
【裁判全文】
臺灣彰化地方法院民事判決  九十一年度重訴字第二四三號
    原      告  丙  ○
    訴訟代理人  乙○○
    被      告  甲○○
右當事人間請求侵權行為損害賠償事件，本院判決如左：
    主      文
被告應給付原告新臺幣壹拾伍萬仟佰零貳元及自民國九十一年五月二十九日起至
清償日止按週年利率百分之五計算之利息。
原告其餘之訴駁回。
訴訟費用由被告負擔百分之二；餘由原告負擔。
本判決原告勝訴部分於原告以新台幣伍萬壹仟元為被告供擔保後得假執行。
原告其餘假執行之聲請駁回。
    事      實
甲、原告方面：
一、聲明：
    （一）被告應給付原告新台幣（下同）六百四十七萬一千八百元及自起訴狀繕本
          送達之翌日起至清償日止，按週年利率百分之五計算之利息。
    （二）願供擔保請准宣告假執行。
二、陳述：
    （一）被告於民國（下同）九十年二月二十日在彰化縣二林鎮原斗里附近駕車撞
          傷原告後，未通報警察機關前來處理，擅自駛離現場，原告經路人輾轉告
          知家屬後送往財團法人彰化基督教醫院二林分院（以下簡稱彰化基督教醫
          院二林分院）救治。原告因本件交通事故受傷後，身體健康日漸式微，經
          由彰化基督教醫院二林分院之診斷，原告因本件交通事故導致四肢僵硬及
          麻木感，肢體機已顯著障礙，須終日臥床。
    （二）爰依民法第一百八十四條第一項、第一百九十三條第一項及第一百九十五
          條第一項規定，訴請判命被告應賠償原告六百四十七萬一千八百元。茲分
          述各項請求金額如下：
      １、醫療費用：
          自交通事故發生至今，原告支出醫療費用十八萬八千二百四十六元，原告
          現年七十二歲，依據內政部統計處公告之台閩地區八十九年男性平均餘命
          表，尚有平均餘命一一點八八年，原告仍須持續追蹤治療，每月約需三千
          元，未來尚須四十二萬七千六百元，另因歲月增進，已增加十一萬二千二
          百七十元，爰擴張醫療費用為七十二萬八千一百元。
      ２、勞動能力之減損：
          原告為自耕農，且是實際從事農業生產之農會會員，耕作土地面積超過一
          甲，發生車禍前每日皆能下田從事農耕，包括插秧、施肥、噴灑農藥、灌
          溉、收割等項之粗重工作。原告因本件交通事故受傷，致左脛、肋骨骨折
          、左下肢萎縮、無法行走、肢體機能顯著障礙等，因而喪失勞動能力無法
          工作，至少每年減少三十萬元之工作所得。又依原告之昔日健康狀況良好
          ，至少可再有五年之農耕年期，爰請求勞動能力損失一百五十萬元。
      ３、增加生活負擔：
          原告因本件交通事故後致四肢機能殘廢，其一切日常生活活動，均需專人
          看護扶助，看護費用為每月二萬一千元，按平均餘命一一點八八年計算，
          所增加之看護費用為二百九十九萬三千七百元。另原告於生存期間之就診
          車費、醫療輔助器材等雜費須五萬元，爰請求三百零四萬三千七百元。
      ４、精神慰撫金：
          原告不幸遭逢本件交通事故，致四肢殘廢，終日臥床，業經彰化縣政府審
          定為重度肢體障礙，美滿家庭遭嚴重烙痕創傷，其蒙受身體與精神之痛苦
          煎熬難以言喻，爰請求精神慰撫金一百二十萬元。
    （三）對被告答辯之陳述：
          被告因本件交通事故所犯過失傷害案件，固據台灣彰化地方法院刑事庭九
          十一年度交易字第二九號、台灣高等法院台中分院刑事庭九十一年度交上
          易字第一五八六號判決該定過失傷害致原告左側脛腓骨骨折確定在案；惟
          上開第一、二審刑事判決，就原告是否因骨折傷勢嚴重而無法治癒，會造
          成左下肢肢體機能障礙乙節，均疏漏調查審理。原告所受之傷害，於目前
          經彰化基督教醫院二林分院檢查後，仍遺有左脛、腓骨骨折、左下肢萎縮
          、無法行走、左膕部攣縮、肢體機能顯著障礙，其肢體機能障礙與車禍傷
          害有相關聯性，需長期安養，專人照顧。是原告所受之傷害與被告之過失
          傷害行為間，具有侵權行為之因果關係。且原告所受肢體機能顯著障礙與
          上開刑事判決所認定之左下肢肢體相同，依此被告自應負侵權行為損害賠
          償責任。
三、證據：提出彰化縣警察局二林分局道路交通事故證明書乙紙、調解不成立證明書
          影本乙紙、農民健康保險殘廢診斷書影本乙紙、診斷書傷病項目說明影本
          乙紙、財團法人彰化基督教醫院醫療費用收據證明影本乙件、內政部統計
          處公告之台閩地區八十九年度男性平均餘命表影本乙件、土地所有權狀影
          本乙件、里長證明書乙紙、行政院主計處公告平均每人國民所得影本乙件
          、看護費收據證明乙紙、身心障礙手冊影本乙紙、彰化基督教醫院醫療費
          用收據證明乙紙、台北市立仁愛醫院醫療費用證明影本乙紙、彰化基督教
          醫院診斷書乙紙、戶籍謄本乙紙、證明書乙紙、農會法法條影本乙紙、台
          灣高等法院台中分院九十一年度交上易字第一五八六號刑事判決正本乙件
          、簡報資料影本乙紙、人體骨骼系統表乙紙、彰化基督教醫院二林分院診
          斷書乙紙、彰化基督教醫院急診病歷及急診護理紀錄影本乙件、引進外籍
          看護工須知乙件為證。
乙、被告方面：
一、聲明：請求駁回原告之訴及其假執行之聲請。
二、陳述：
    （一）原告於車禍過後一個月，還自行騎腳踏車至警察局，原告提出之診斷書所
          載各項傷勢及病情，是否均為本件交通事故所造成，容有疑義。不能同意
          原告所列之各項請求金額。
    （二）被告係高中畢業，從事汽車銷售，年收入約三十多萬元。
丙、本院依職權調閱台灣高等法院台中分院九十一年度交上易字第一五八六號刑事卷
    宗（含本院九十一年度交易字第二九號刑事卷宗、台灣高等法院台中分院九十一
    年度交附民字第四四八號刑事附帶民事訴訟案件卷宗、台灣彰化地方法院檢察署
    九十年度核退字第五七三號偵查卷宗、台灣彰化地方法院檢察署九十年度偵字第
    七五九八號偵查卷宗）。
    理      由
一、按訴狀送達後，原告不得將原訴變更或追加他訴，但擴張應受判決事項之聲明者
    ，不在此限，民事訴訟法第二百五十五條第一項第三款定有明文。查原告於提起
    刑事附帶民事訴訟時，請求被告給付本金六百零七萬四千元及法定遲延利息，嗣
    經刑事庭移送前來後，擴張本金數額為六百四十七萬一千八百元及法定遲延利息
    ，核屬擴張應受判決事項之聲明，依上開規定，應予准許。又移送民事庭之附帶
    民事訴訟，原告如為擴張應受判決事項之聲明（訴之追加），依法應繳納訴訟費
    用而未繳納者，依民事訴訟法第二百四十九條第一項但書規定，即應定期先命補
    正，在未經補正以前，法院即不得逕為實體上之判決（最高法院七十八年度台上
    字第一三０四號判決意旨參照）。本件原告所擴張聲明之訴訟標的金額部分，原
    告已依本院裁定所載之裁判費如數繳納，則原告所為擴張應受判決事項之聲明，
    即屬合於法定程序要件，先此敘明。
二、查被告於九十年二月二十日下午四時許，駕駛牌照號碼ＰＦ─七三０八號自用小
    客車，沿彰化縣二林鎮○○路由西往東方向行駛，於汽車行駛時，原應注意車前
    狀況，並隨時採取必要之安全措施，且依當時情形，又無不能注意之情事，竟疏
    於注意，於行經斗苑路與原竹路交岔路口附近時，適原告騎乘牌照號碼ＫＰＦ─
    八二五號重型機車沿同路段同向靠右行駛，被告因疏未注意車前狀況，致所駕駛
    之自用小客車右前車燈由後擦撞原告所騎機車之左後方行李架，原告因而人車倒
    地，受有左側脛腓骨骨折之傷害，被告所犯過失傷害罪之刑事責任部分，並經法
    院判處有期徒刑三月確定在案等事實，已為被告所不爭執，並經本院調取台灣高
    等法院台中分院九十一年度交上易字第一五八六號刑事卷宗（含本院九十一年度
    交易字第二九號刑事卷宗、台灣彰化地方法院檢察署九十年度偵字第七五九八號
    偵查卷宗）核閱無訛，堪信原告此部分之主張為真正。
三、原告復主張其因本件交通事故，導致四肢僵硬及麻木感，終日臥床，一切日常生
    活活動，全須他人扶助之殘廢狀態，而達無法治癒之重傷害程度等語，惟為被告
    所否認。原告上開主張，雖據其提出由彰化基督教醫院二林分院劉錦墻醫師於九
    十二年三月十三日出具之診斷書載稱：「左側、脛腓骨骨折，左下肢萎縮，目前
    無法走路、左膕部攣縮、肢體機能顯著障礙（以下空白）。患者于於九十．二．
    二０因車禍致左脛腓骨粉碎性骨折，接受多次手術，其肢體機能障礙與車禍傷害
    有相關連性，需長期安養，專人照顧（以下空白）等語為憑。然查原告於警詢時
    已據提出由同醫院賴宜豪醫師於九十年六月十一日出具之診斷書（彰衛院字第一
    三四號）載稱：「左側脛腓骨骨折，頸椎退化併神經病變，陳舊性腦外傷
    併右側額葉、顳葉腦組織軟化，糖尿病；患者因右述疾病及傷害致四肢機能障
    礙，終日臥床，一切日常生活活動，全須他人扶助。」等語，稽其前後二份診斷
    書所載內容相近似。顯見原告於九十年六月十一日診斷時即有所謂「肢體機能顯
    著障礙」之情況，而依據彰化基督教醫院二林分院九十年十二月十六日彰基二字
    第九０一二０九號函載稱：該院九十年六月十一日彰衛院字第一三四號診斷書所
    載之診斷丙○左側脛腓骨骨折為九十年二月二十日發生車禍之傷害，與診斷
    並無直接或間接因果關係等語（見偵卷第六十七頁）。又依出具該診斷書之
    賴宜豪醫師於九十年十月八日出具之「診斷書傷病項目說明」亦載稱：「病患丙
    ○於民國九十年二月二十日因車禍受傷致左側脛腓骨骨折，後再發生頸椎退化併
    神經病變，及發現陳舊性腦外傷併右側額葉顳葉腦組織軟化，造成四肢機能殘廢
    且終日臥床之病狀」等語（見偵卷第六十頁）。復據彰化基督教醫院二林分院函
    送台灣彰化地方法院檢察署之原告出院病情摘要（見偵查卷第七十三頁）所載，
    原告係於九十年二月二十日住院，而於同月二十五日自動出院，出院時經檢查後
    並無合併症之情形〔關於合併症（Complication）欄填載：nil（無）〕。參以
    處理本件交通事故之警員許寶華於九十年八月二十五日製作之「甲○○、丙○車
    禍案報告書」亦載稱「告訴人丙○曾經以枴杖支撐到派出所看其機車，及也曾經
    騎腳踏車到市區及本所」等語，並於九十一年九月十七日台灣高等法院刑事庭調
    查期日到庭結證稱：車禍發生之後，被害人（指原告）曾騎腳踏車到派出所查看
    機車二、三次等語。實難遽認原告因本件交通事故所致之左側脛腓骨骨折之傷害
    ，有導致肢體機能癱瘓而須終日臥床之程度。又經台灣高等法院台中分院檢具原
    告曾就診之長庚紀念醫院、台北市立仁愛醫院、彰化基督教醫院及洪宗鄰醫院病
    歷資料，囑託國立台灣大學醫學院附設醫院（以下簡稱台大醫院）鑑定結果，其
    鑑定意見亦載稱：「病患丙○先生（以下簡稱陳先生）於民國九十年二月二十日
    因車禍導致左側脛腓骨骨折，經彰化基督教醫院手術治療後，傷口發生感染不能
    癒合，故於同年三月與四月住入台北市立仁愛醫院接受清創手術。從病史發生車
    禍至同年四月十八日，其就診紀綠中並無四肢僵便、麻感或重度肢體障礙等描述
    ；依據彰化基督教醫院民國九十年四月十八日急診病歷之記載，陳先生因全身無
    力以致跌倒撞到頭部，之後即產生四肢無力肢體殘障的症狀，並因此而長期接受
    家醫科治療；根據家醫科診斷記載與本院推斷，陳先生應是因再度跌倒導致頸椎
    脊髓傷害，以致四肢無力；其四肢僵硬並非直接由二月之車禍造成，惟是否因腿
    傷而致跌倒，則不得而知」等語，有該醫院九十一年十二月十三日（九十一）校
    附醫秘字第九一○○二○八九一六號函在卷可參（台灣高等法院台中分院九十一
    年度交上易字第一五八六號刑事卷第八十七頁至第八十八頁），益證原告之四肢
    僵硬症狀，並非直接由本件交通事故造成。足見上揭彰化基督教醫院二林分院劉
    錦墻醫師於九十二年三月十三日出具之診斷書載稱：「．．．．．．患者于於九
    十．二．二０因車禍致左脛腓骨粉碎性骨折，接受多次手術，其肢體機能與車禍
    傷害有相關連性」云云，自不能採憑，原告主張其因本件交通事故導致四肢僵硬
    及麻木感，終日臥床乙節，難認有據。雖上揭台大醫院之鑑定意見就原告是否因
    腿傷而跌倒，認係「不得而知」。但觀之原告於交通事故住院治療出院後，尚能
    騎腳踏車到市區及至派出所查看機車二、三次之情形，難認其跌倒與腿傷有相當
    因果關係。又參之彰化基督教醫院二林分院賴宜豪醫師於九十年十月八日出具之
    書面說明及原告於刑事案件審理中提出之「農民健康保險殘廢診斷書」所載，原
    告殘廢無好轉可能部位為「腦及頸椎（神經）」，均未認原告因本件交通事故所
    致左側脛腓骨骨折，係直接導致原告肢體機能殘廢之原因，或係導致原告發生頸
    椎退化併神經病變、陳舊性腦外傷併右側額葉、顳葉腦組織軟化之直接原因。故
    本件原告於交通事故脛骨骨折受傷住院，出院數月後，雖發生四肢機能殘廢且終
    日臥床之情況，亦不能認與本件交通事故有相當因果關係。是原告主張其因被告
    行車過失之侵害，導致四肢僵硬及麻木感，終日臥床，一切日常生活活動，全須
    他人扶助之殘廢狀態乙節，無從採取。
四、按汽車行駛時，駕駛人應注意車前狀況，並隨時採取必要之安全措施，道路交通
    安全規則第九十四條第三項定有明文。本件交通事故係因被告駕駛自用小客車擦
    撞行駛在前，由原告所騎乘之重型機車所致，原告騎乘重型機車在前靠右直行，
    實無從防範後方來車之擦碰，應認其無任何過失可言。而被告駕駛自用小客車疏
    未注意車前狀況，並隨時採取必要之安全措施，由後擦碰前行原告騎乘之機車而
    肇事，自應就原告因本件交通事故致生之損害，負全部過失責任。
五、按因故意或過失，不法侵害他人之權利者，負損害賠償責任；再者，不法侵害他
    人之身體或健康者，對於被害人因此喪失或減少勞動能力或增加生活上之需要時
    ，應負損害賠償責任；又不法侵害他人之身體、健康．．．被害人雖非財產上之
    損害，亦得請求賠償相當之金額。民法第一百八十四條第一項前段、第一百九十
    三條第一項、第一百九十五條第一項固分別定有明文可據。惟按損害賠償之債，
    以有損害之發生及有責任原因之事實，並二者之間，有相當因果關係為成立要件
    。若行為與損害結果間，雖有如無該行為，即不致發生損害結果之關係，但此種
    行為，按諸一般情形，不適於發生該項損害結果者，即無相當因果關係。故原告
    所主張損害賠償之債，如不合於相當因果關係之成立要件者，即難謂有損害賠償
    請求權存在（最高法院三十年上字第一八號、二十三年上字第一０七號、三十三
    年台上字第七六九號、四十八年台上字第四八一號判例要旨）。查原告確係因上
    開交通事故而受脛腓骨骨折，足認其此部分所生損害與被告之過失侵權行為間有
    相當因果關係，則原告請求被告應負過失侵權行為之損害賠償責任，於法自屬有
    據。惟原告自九十年二月二十日受傷住院，於同月二十五日出院後，雖傷口尚未
    完全癒合，但已能騎乘腳踏車至市區，迄九十年四月十八日跌倒受傷導致頸椎脊
    髓傷害，始再行住院，已如上述，則原告自九十年四月十八日以後，因自行跌倒
    住院治療而支出之醫療費用及所增加之生活上需要，自非因本件交通事故所生之
    損害，自不得請求被告賠償。
五、又按當事人已證明受有損害而不能證明其數額或證明顯有重大困難者，法院應審
    酌一切情況，依所得心證定其數額，民事訴訟法第二百二十二條第二項定有明文
    。再者，侵權行為賠償之標準，法院應依職權調查被害人實際上損害如何，以定
    其數額之多寡，最高法院十八年上字第二一七０號亦著有判例可資參照。茲審酌
    原告所請求之各項損害賠償金額如次：
  （一）醫療費部分：
        查原告主張其支出醫療之必要費用共七十二萬八千一百元，雖提出收據五紙
        為證。但所謂醫療費係指用於醫療上之必須費用，當事人因傷害所支出之診
        斷書費用，非係因侵權行為所生財產上之損害，不得請求賠償（最高法院六
        十六年度第五次民庭庭推總會議決議意旨參照）；而因住院看護所支出之護
        理費及住院期間所支付之膳食費用，並非屬醫療費，乃被害人以前並無此需
        要，因為受侵害，始有支付此費用之需要，應屬民法第一百九十三條第一項
        所謂「增加生活上之需要」（最高法院七十八年度第九次民庭庭推總會議決
        議意旨參照）。經揆之前開原告所主張之各項費用，有關護理費、膳食費、
        證明書費及九十年四月十八日以後，原告自行跌倒所生之醫療費，暨原告預
        估往後需每月三千元之費用，因非屬本件交通事故所生傷害之醫療費用，均
        應予剔除。是原告因本件交通事故所生之醫藥費用，經核共計一萬六千八百
        五十八元。
  （二）減少勞動能力損失部分：
        按民法第一百九十三條第一項所謂喪失或減少勞動能力，乃指職業上工作能
        力全部或一部滅失而言。故審核被害人是否因他人之侵害而喪失減少勞動能
        力之程度時，自應斟酌被害人受害前之職業、智能、年齡、身體或健康狀態
        等各種因素。設使被害人於被侵害前，已屬無勞動能力之人，自不得主張喪
        失或減少勞動能力所生之損害。查原告係十八年六月十一日出生，有其年籍
        資料在卷可稽，其至本件交通事故發生時，已滿七十一足歲，逾勞動基準法
        所定之退休年齡六十歲已達十年有餘，遑論其登記名義下之田產多寡，均難
        遽認其有勞動能力。又稽之台灣彰化地方法院檢察署九十年度偵字第七五九
        八號偵查卷宗及台灣高等法院台中分院九十一年度交上易字第一五八六號刑
        事卷宗所附之原告在彰化基督教醫院、長庚紀念醫院及洪宗鄰醫院之病歷資
        料所示，原告於八十年間既已曾因車禍致腦出血，手術治療，自八十年三月
        八日迄八十五年八月十三日曾陸續多次至長庚醫院門診，於八十九年五月二
        十八日再因車禍致左脛骨骨折，至長庚醫院住院治療，迄同年六月五日始出
        院而自八十一年七月二十四日起即曾至洪宗鄰醫院就診，其中自八十七年二
        月二十日迄九十年二月十八日本件車禍前二天止，仍密集多次至洪宗鄰醫院
        就診治；另自八十九年七月五日迄同年九月一日亦反覆多次至彰化基督教醫
        院就診。衡之原告於本件交通事故發生時，已至耄耋之年，自八十年間車禍
        腦出血及八十九年五月二十八日受傷左脛部骨折後，即反覆多次就診療養，
        復有糖尿病纏身，單以八十八年二月二十三日迄九十年二月十八日在洪宗鄰
        就診之紀錄觀之，原告於八十八年二月二十三日、二十四日、二十六日、二
        十七日、二十八日、同年三月一日、三日、四日、五日、七日、八日、同年
        四月八日、九日、十一日、十二日、十四日、十六日、十七日、十八日、同
        五月六日、八日、九日、十一日、十三日、十五日、十七日、二十八日、六
        月十二日、八月十八日、十九日、二十三日、二十四日、二十五日、二十六
        日、二十七日、二十八日、二十九日、九月十九日、十月十七日、十二月十
        一日、十二月二十九日、八十九年一月三十一日、二月二日、三日、四日、
        六日、三月一日、六月十四日、十五日、六月二十一日、三十日、七月二日
        、三日、五日、七日、十二日、十三日、十六日、二十七日、二十九日、三
        十日、八月一日、十月十五日、十一日十一日、十六日、十二月七日、九十
        年一月二十五日、二十六日、二月二日、十一日、十八日即接連多次因腳傷
        及身體不適就醫診治，再參合上開長庚醫院及彰化基督教醫院所載原告病歷
        資料之多次就醫紀錄，足認原告於本件交通事故發生前，已屬老邁，身體衰
        弱，多次就醫未曾間斷，應認已至無勞動能力，方符公允。是原告主張因被
        告之侵權行為致喪失勞動能力，每年損失三十萬元，合計五年共一百五十萬
        元，於法無據，全數不能准許。
    ３、增加生活上之需要部分：
        查原告於本件交通事故後，於八十九年二月二十日受傷在彰化基督教醫院住
        院治療，迄同月二十五日即出院，前後住院六日；而於三月五日至十日及四
        月九日至十八日因傷口感染至台北市立仁愛醫院住院治療，前後住院十六日
        ，合計住院二十二日，依原告主張每日看護費七百元計算，共一萬五千四百
        元，應屬合理必要。至原告主張：其因本件交通事故四肢機能殘廢，須長期
        安養，看護至平均餘命結束止，按每月二萬一千元計算，合計二百九十九萬
        三千七百元，而餘命期間之尚須就診車資、醫療輔助器材（如輪椅、便盆）
        之雜費等節，因原告於出院後，已然能騎乘腳踏車至市區，其往後之肢體機
        能障礙，核與本件交通事故間，並無相當因果關係，已如前述，則其因肢體
        機能殘廢，須使用輪椅、便盆等醫療輔助器材，及長期就診、安養、看護，
        自不得認係因被告之侵權行為所增加之生活上需要。另原告於彰化基督教醫
        院住院治療期間，由醫院提供膳食計支出費用一千零四十四元，應認係屬增
        加生活上之需要，如前所述，自應併此列計。則原告因本件侵權行為所增加
        之生活需要合計一萬六千四百四十四元。
    ４、精神慰撫金部分：
        本院審酌兩造之身分、地位及經濟能力、本件交通事故肇致之情節、原告前
        於八十九年五月二十八日即曾因車禍致左脛骨骨折，尚在療養（見洪宗鄰醫
        院病歷資料）等一切情狀，認原告請求被告應賠償精神上非財產損害以十二
        萬元為適當。
    ５、原告因本件侵權行為所生之損害總額（醫藥費、增加生活上之需要及精神慰
        撫金）合計為十五萬三千三百零二元（16,858 +16,444+120,000=153,302
        ），逾此範圍之部分，即屬無據，不應准許。
六、綜上所述，原告基於侵權行為之損害賠償請求權，請求被告賠償十五萬三千三百
    零二元及自起訴狀繕本送達翌日即九十一年五月二十九日起至清償日止，按年息
    百分之五計計算之遲延利息，核屬正當，應予准許。逾此部分所為之請求，為無
    理由，應予駁回。
七、原告陳明願供擔保聲請宣告假執行，就其勝訴部份，經核於法並無不合，爰酌定
    相當擔保金額准許之；至於其敗訴部分，所為假執行之聲請，已因訴之駁回而失
    所依附，應併駁回之。
據上論結，本件原告之訴為一部有理由，一部無理由，依民事訴訟法第七十九條但書
、第三百九十條第二項，判決如主文。
中      華      民      國    九十二    年      六      月    二十四    日
                          臺灣彰化地方法院民事第一庭
~B法      官  蔡紹良
右為正本係照原本作成。
如不服本判決，應於判決送達後二十日內向本院提出上訴狀。
~B法院書記官  田慧賢
中      華      民      國    九十二    年      六      月    二十四    日


司法院資訊處製作；財團法人民間司法改革基金會備份。
